【裁判字號】    96,訴,1826
【裁判日期】    970222
【裁判案由】    違反毒品危害防制條例
【裁判全文】
臺灣臺南地方法院刑事判決              96年度訴字第1826號
公  訴  人  臺灣臺南地方法院檢察署檢察官柯怡伶
被      告  甲○○
                    另案在臺灣臺南監獄臺南分監執行中
上列被告因違反毒品危害防制條例案件，經檢察官提起公訴（96
年度毒偵字第2724、2892號），被告就犯罪事實為有罪之陳述，
合議庭裁定由法官獨任進行簡式審判程序，判決如下：
    主  文
甲○○施用第一級毒品，累犯，處有期徒刑玖月，扣案第一級毒
品海洛因拾包內之海洛因（驗餘淨重零點玖貳公克）沒收銷燬之
，外包裝袋拾個、殘渣袋陸個、注射針筒伍支及止血帶壹條沒收
；又施用第一級毒品，累犯，處有期徒刑玖月，扣案第一級毒品
海洛因柒包內之海洛因（驗餘淨重四點公克）沒收銷燬之，外
包裝袋柒個及注射針筒拾玖支沒收；又施用第二級毒品，累犯，
處有期徒刑伍月，扣案吸食器壹組及玻璃球貳個沒收；又施用第
二級毒品，累犯，處有期徒刑伍月，扣案第二級毒品安非他命壹
包內之安非他命（毛重零點伍公克）沒收銷燬之，外包裝袋壹個
、吸食器壹組及玻璃球伍個沒收。應執行有期徒刑壹年陸月，扣
案第一級毒品海洛因拾柒包內之海洛因（驗餘淨重零點玖貳、四
點公克）及第二級毒品安非他命壹包內之安非他命（毛重零點
伍公克）沒收銷燬之，外包裝袋拾捌個、殘渣袋陸個、注射針筒
貳拾肆支、止血帶壹條、吸食器貳組及玻璃球柒個，均沒收。
    事實及理由
一、犯罪事實：甲○○前因違反毒品危害防制條例施用毒品案件
    ，經本院以九十四年度毒聲字第二八五號裁定令入戒治處所
    施以強制戒治，嗣於民國九十五年一月十日因已無繼續強制
    戒治之必要而釋放出所，並於九十五年一月十一日由臺灣臺
    南地方法院檢察署檢察官以九十五年度戒毒偵字第八號為不
    起訴處分確定。其復因違反毒品危害防制條例施用毒品案件
    ，經本院以九十五年度簡字第三○二七號刑事判決判處有期
    徒刑五月確定，嗣經減刑為有期徒刑二月又十五日，甫於九
    十六年七月十六日日執行完畢。詎甲○○竟分別基於施用第
    一級毒品海洛因以及第二級毒品安非他命之犯意，於上開強
    制戒治執行完畢釋放後五年內之：
  (一)先於九十六年九月十日十七時許，在其臺南縣永康市○○路
    二五六巷三之三五號居處房間內，以將安非他命放入玻璃球
    內再點火燒烤吸食其煙霧之方式，施用安非他命一次；又於
    翌日即十一日十二時許，在上址施用海洛因一次。嗣於當日
    十六時十分許為警持本院核發之搜索票前往上址搜索，扣得
    甲○○所有與施用毒品有關之海洛因十包、安非他命吸食工
    具一組、海洛因殘渣袋六包、玻璃球二個、注射針筒五支、
    止血帶一條等物，經其同意採集尿液送驗後，結果呈嗎啡類
    、甲基安非他命類及安非他命類陽性反應。
  (二)復於九十六年九月二十七日九時許，在上址施用海洛因一次
    ；又於同日十七時近十八時許，在上址以前述同一方式施用
    安非他命一次。嗣於當日十八時五分許為警持本院核發之搜
    索票前往上址搜索，又扣得甲○○所有與施用毒品有關之安
    非他命一包、海洛因七包、吸食器一組、注射針筒十九支、
    玻璃球五個，經其同意採集尿液送驗後，結果仍呈嗎啡類、
    甲基安非他命類及安非他命類陽性反應。
二、證據名稱：
  (一)被告甲○○之自白。
  (二)扣案如主文宣告應執行刑項下所示之物（與本案無關即被告
    違反毒品危害防制條例販賣毒品暨違反違反槍砲彈藥刀械管
    制條例之物茲不贅列）。
  (三)法務部調查局海洛因鑑定書二份。
  (四)安非他命初步鑑驗報告書一份。
  (五)詮昕科技公司及正修科技大學尿液檢驗報告、送驗尿液年籍
    對照表各二份。
三、刑罰裁量：爰審酌被告曾有違反麻醉藥品管制條例、妨害公
    務及毒品危害防制條例等前科，現因強盜及多次違反毒品危
    害防制條例施用毒品案件執行中，有臺灣高等法院被告前案
    紀錄表一份可查，素行不佳，不知端正行為避免犯罪，一再
    施用毒品，足見被告輕忽法律，尚無悛悔之心，念被告犯後
    坦承犯行，態度尚稱良好等一切情狀，分別量處如主文所示
    之刑，定其應執行刑，以資懲儆。
四、依刑事訴訟法第二百九十九條第一項前段、第二百七十三條
    之一第一項、第三百十條之二、第四百五十四條，毒品危害
    防制條例第十條第一項、第二項、第十八條第一項前段，刑
    法第十一條前段、第四十七條第一項、第三十八條第一項第
    二款、第三款、第五十一條第五款、第九款，判決如主文。
    又本件被告所犯為死刑、無期徒刑、最輕本刑為三年以上有
    期徒刑以外之罪，亦非屬高等法院管轄之第一審案件，其於
    準備程序進行中，先就被訴事實為有罪之陳述，經法官告知
    簡式審判程序之旨，並聽取公訴檢察官之意見後，依刑事訴
    訟法第二百七十三條之一第一項、第二百七十三條之二等規
    定，裁定由受命法官獨任進行簡式審判程序，且不受同法第
    一百五十九條第一項、第一百六十一條之二、第一百六十一
    條之三、第一百六十三條之一及第一百六十四條至第一百七
    十條所規定證據能力認定及調查方式之限制。此外，本判決
    係依刑事訴訟法第三百十條之二及第四百五十四條所製作之
    簡化判決，依法僅需記載犯罪事實、證據名稱及應適用之法
    條，並得以簡略方式為之，附此敘明。
五、如不服本判決應於收受本判後10日內向本院提出上訴書狀，
    並應敘述具體理由。如未敘述上訴理由者，應於上訴期間屆
    滿後20日內向本院補提理由書狀（均須按他造當事人之人數
    附繕本，切勿逕送上級法院）。
本案經公訴檢察官王誠到庭執行職務。
中    華    民    國    97    年    2     月    22    日
                  刑事第八庭    法  官  李東柏
以上正本證明與原本無異。
                                書記官  周怡青
中    華    民    國    97    年    2     月    22    日
附錄本案論罪科刑法條全文：
毒品危害防制條例第十條
施用第一級毒品者，處六月以上五年以下有期徒刑。
施用第二級毒品者，處三年以下有期徒刑。


司法院資訊處製作；財團法人民間司法改革基金會備份。
